【裁判字號】    93,簡上,83
【裁判日期】    950418
【裁判案由】    竊盜
【裁判全文】
臺灣苗栗地方法院刑事判決              93年度簡上字第83號
上  訴  人  臺灣苗栗地方法院檢察署檢察官
被      告  庚○○
上列上訴人因被告竊盜案件，不服本院簡易庭中華民國93年10月
13日93年度苗簡字第299 號第一審刑事簡易判決（聲請簡易判決
處刑案號：92年度偵字第2973號）提起上訴，本院合議庭認不得
以簡易判決處刑，改依通常程序為第一審判決如下：
    主    文
原判決撤銷。
本件免訴。
    理    由
一、本件聲請簡易判決處刑意旨略以：被告庚○○於民國92年 7
    月20日持偽造之授權書，佯稱有經過授權，透過不知情之梁
    國榮（經檢察官為不起訴處分）將位於苗栗縣造橋鄉（村）
    苗14線外環道路口造橋窯內之鋼鐵塊，以新臺幣20萬元代價
    ，賣給不知情之賴羅萬（經檢察官為不起訴處分），並於92
    年7 月24日15時40分許由庚○○找來不知情之游國真持乙炔
    ，會同賴羅萬及梁國榮在現場切割三角形鋼鐵，得手後將鋼
    鐵吊上車約3 千公斤，為警當場查獲賴羅萬、梁國榮及游國
    真3 人，庚○○則已於先前離開現場，因認被告涉有刑法第
    320條第1 項之竊盜罪嫌等語。
二、按案件曾經判決確定者，應諭知免訴之判決，並得不經言詞
    辯論為之，刑事訴訟法第302條第1款、第307條定有明文。
    又訴訟上所謂一事不再理之原則，關於實質上一罪或裁判上
    一罪，亦均有其適用，最高法院60年臺非字第77號著有判例
    ，可資參照。
三、經查被告曾基於意圖為自己不法所有之概括犯意，先後於(一)
    93年1月18日上午8時許，在新竹縣湖口鄉○○○街旁，徒手
    竊取停放該處、戊○○所有之車號JF－8267號自用小貨車乙
    部得手；再於(二)同日下午再與于盛邦共同徒手竊取位於新竹
    縣竹北市○○街62巷27號，由乙○○負責管理之效率科技有
    限公司內之電子零件（線圈406 條，各式電子零件452 個）
    。(三)93年3 月6 日某不詳時點，在新竹縣竹北市泰和里22鄰
    10 8號前，徒手竊取停放該處、丁○○所有之車號JF－6058
    號自用小貨車車牌2 面，又於(四)93年3 月7 日不詳時點，與
    不詳真實姓名年籍、綽號「阿信」之成年男子基於共同竊盜
    之犯意聯絡，在新竹市○○里○○○路23巷18號前，由「阿
    信」提供鑰匙，再由庚○○負責打開車號JR－0869號，甲○
    ○所有之自用小客車門鎖後發動竊取之得手後供己使用，而
    於93年6 月17日由臺灣新竹地方法院判處有期徒刑8 月，於
    93年7 月12日確定，此有臺灣新竹地方法院93年度易字第20
    4 號卷附宣示判決筆錄（見臺灣新竹地方法院93年度易字第
    204 號第111 頁）、臺灣高等法院被告全國前案紀錄表各1
    份，附卷可稽。又臺灣桃園地方法院檢察署檢察官93年度偵
    字第560 號函請併辦部分：指被告庚○○基於意圖為自己不
    法所有之竊盜犯意，自92年4 月間起至同年11月4 日止，在
    新竹縣新豐鄉上坑村坑子口454 號多元新技公司、竹北市○
    ○路739 之1 號及桃園縣中壢市青果市場旁等處，連續竊取
    多元新技有限公司之員工資料、被害人己○○之身分證及丙
    ○○所有之車號Z8－1502號自小客車等物（此部分應退回臺
    灣桃園地方法院檢察署檢察官另為適法之處理，詳如後述）
    。被告於本院準備程序中亦坦承有為併案部分之竊盜犯行，
    並供稱：一有機會就想偷，會偷這本案及移送併案這幾件，
    跟臺灣新竹地方法院已判決確定之竊盜案件係基於概括犯意
    而為等語（見本院95年3 月1 日準備程序筆錄第2 頁）。再
    查本案竊盜之犯罪時間為92年7 月24日，前開經臺灣新竹地
    方法院93年度易字第204 號判決確定之犯罪時間，係自93年
    1 月18日上午8 時許至93年3 月7 日不詳時點，被告所為上
    開竊盜犯行間隔僅約6 個月，時間緊接，且所犯構成要件同
    一，而犯罪方式均係利用機會竊取鋼鐵、汽車、車牌、電子
    零件等物品，手法相同，足認本案部分之竊盜犯行與前開臺
    灣新竹地方法院已判決確定案件間有連續犯裁判上一罪之關
    係。且如審酌臺灣桃園地方法院檢察署檢察官93年度偵字第
    56 0號函請併辦部分，犯罪時間係自92年4 月間起至同年11
    月4 日止，則被告多次所為之竊盜犯行時間更為緊接，併此
    敘明。原審未能審酌前情，逕依簡易程序對被告為科刑之判
    決，尚有未洽，應由本院合議庭依通常程序審理，撤銷原審
    判決，並自為第一審判決，且依照上開說明，爰不經言詞辯
    論，逕為免訴之判決。
四、臺灣桃園地方法院檢察署檢察官93年度偵字第560 號函請併
    辦暨臺灣苗栗地方法院檢察署檢察官上訴意旨謂：被告庚○
    ○基於為自己不法所有之意圖，自92年4 月間起至同年11月
    4 日止，在新竹縣新豐鄉上坑村坑子口454 號多元新技公司
    、竹北市○○路739 之1 號及桃園縣中壢市青果市場旁等處
    ，連續竊取多元新技有限公司之員工資料、被害人己○○之
    身分證及丙○○所有之車號Z8-1502 號自小客車等物，因認
    被告涉犯竊盜罪嫌，且與本案有裁判上一罪關係，移請併案
    審理等語。然本件被告竊盜案件，應諭知免訴判決，已如前
    述，則與併案部分不生裁判上一罪關係，本院無從併予審理
    ，爰退由臺灣桃園地方法院檢察署檢察官另為適法之處理，
    附此敘明。
據上論斷，應依刑事訴訟法第455 之1 第1 項、第3 項、第452
條、第451 條之1 第4 項但書第3 款、第369 條第1 項前段、第
302 條第1 項，判決如主文。
中    華    民    國    95    年    4     月    18    日
                  刑事第三庭    審判長法  官  柳章峰
                                      法  官  林卉聆
                                      法  官  吳國聖
以上正本與原本無異。
如不服本判決，應於判決送達後10日內向本院提出上訴狀（應附
繕本）。告訴人或被害人如對於本判決不服者，應具備理由請求
檢察官上訴，其上訴期間之計算係以檢察官收受判決正本之日期
為準。
                                      書記官  歐明秀
中    華    民    國    95    年    4     月    19    日


司法院資訊處製作；財團法人民間司法改革基金會備份。
